

Juan Pablo Llorente

Desarrollador Web Full Stack

CONTACTO

Buenos Aires, Argentina

juanpablollorentej@gmail.com

+54 11 3336-5620

in Juan-Pablo-Llorente

JuanPablo-Llorente

Portafolio

EDUCACIÓN

Bootcamp Henry

Desarrollador Web Full Stack 2021 - 2022

Academia Edutin

Algunos cursos de informática 2021 - 2022

Escuela Técnica Raggio

Maestro Mayor de Obras 2015 - 2020

IDIOMAS

Español: Nativo. Inglés: Intermedio.

INTERESES











PERFIL

Soy un Desarrollador Web Full Stack y Maestro Mayor de Obras. Tengo 20 años y soy de Buenos Aires, Argentina. Estoy orientado principalmente al Back End aunque también me doy maña con el Front End.

Como buen amante de la lógica, el rendimiento y el orden, siempre busco desempeñarme en la experiencia del usuario y en escribir un código limpio.

Me apasiona el mundo tecnológico e informático y siempre me encuentro aprendiendo cosas nuevas.

EXPERIENCIA

Desarrollador Web Full Stack

Henry

Mayo 2022 - Junio 2022

Un comercio de arte digital con un toque de red social. Realizado con seis compañeros más, como proyecto final.

Desarrollador Web Full Stack

Henry

Abril 2022 - Mayo 2022

Una aplicación de una sola página sobre una enciclopedia de videojuegos.

Desarrollo y Operaciones

ABEM

Marzo 2022 - Abril 2022

Armado de rigs de minería y mantenimiento de los mismos.

Dibujante de AutoCAD

MT Arquitectura

Sept. 2020 - Agosto 2021

Dibujado de planos municipales.

CERTIFICADOS

Desarrollador Web Full Stack - Junio 2022 →

Seguridad Informática - Mayo 2022 →

Reparación y Mantenimiento de Telefonía Móvil - Mayo 2022 →

Fundamentos en Ciencias de la Computación - Mayo 2022 →

Introducción a C - Julio 2021 →

HABILIDADES PRINCIPALES

JavaScript

HTMI

CSS

React

Redux

Node

Express

PostgreSQL

Sequelize

Git